【裁判字號】    97,易,407
【裁判日期】    970507
【裁判案由】    竊盜
【裁判全文】
臺灣彰化地方法院刑事判決               97年度易字第407號
公  訴  人  臺灣彰化地方法院檢察署檢察官
被      告  寅○○
                    （另案於臺灣雲林第二監獄執行中）
上列被告因竊盜案件，經檢察官提起公訴（97年度偵字第1348號
、第1349號、第1350號、第1373號、第1431號、第1432號），本
院判決如下：
    主  文
寅○○犯如附表所示之罪，均為累犯，各應處如附表所示之刑，
應執行有期徒刑貳年拾月。
    犯罪事實
一、寅○○曾於民國93年間，因竊盜案件，經本院以94年度易字
    第164 號判決判處有期徒刑8 月，嗣經臺灣高等法院臺中分
    院以94年度上易字第509 號判決駁回上訴確定，而於96年3
    月27日縮刑期滿執行完畢。詎其猶不知悔改，復基於意圖為
    自己不法所有之犯意，於如附表所示之時間、地點，見如附
    表所示癸○○等人之住處大門未上鎖，即推開大門侵入該住
    宅（除附表編號6 所示部分係假藉借用廁所進入屋內外，又
    其餘侵入住宅部分均未據告訴），並徒手竊取如附表所示之
    財物得手，所竊得之現金均供己花用殆盡。嗣寅○○先後於
    附表之查獲情形欄所示日期，在犯罪偵查機關未發覺前，主
    動向附表所示警員坦承其所犯附表所示各次竊盜犯行，自首
    而接受裁判，始查悉上情。
二、案經乙○○、庚○○、壬○○、己○○○及丁○○（即黃興
    裘之夫）訴由彰化縣警察局田中分局報請臺灣彰化地方法院
    檢察署檢察官偵查起訴。
    理  由
一、證據能力部分：
（一）按被告以外之人於偵查中向檢察官所為陳述，除顯有不可
      信之情況者外，得為證據，刑事訴訟法第159 條之1 第2
      項定有明文。蓋因檢察官與法官同為司法官署，且檢察官
      代表國家偵查犯罪，依法有訊問被告、證人及鑑定人之權
      力，且須對被告有利、不利之情形均應注意，況徵諸實務
      運作，檢察官實施刑事偵查程序，亦能恪遵法定程序之要
      求，不致有違法取證情事且可信度極高，是被告以外之人
      前於偵查中已具結而為證述，除反對該項供述得具有證據
      能力之一方，已釋明「顯有不可信之情況」之理由外，不
      宜以該證人未能於審判中接受他造之反對詰問為由，即遽
      指該證人於偵查中之陳述不具證據能力，方符前揭法條之
      立法意旨。查本案證人癸○○等人於檢察官偵查中所為之
      陳述，均經具結，被告均未提及檢察官在偵查時，有任何
      不法取供之情形，客觀上並無顯不可信之情況，是前揭證
      人於偵查中之證言自具有證據能力。
（二）被告以外之人於審判外之陳述，雖不符刑事訴訟法第159
      條之1 至第159 條之4 之規定，而經當事人於審判程序同
      意作為證據，法院審酌該言詞陳述或書面陳述作成時之情
      況，認為適當者，亦得為證據。當事人、代理人或辯護人
      於法院調查證據時，知有第159 條第1 項不得為證據之情
      形，而未於言詞辯論終結前聲明異議者，視為有前項之同
      意，刑事訴訟法第159 條之5 定有明文。立法意旨在於傳
      聞證據未經當事人之反對詰問予以核實，原則上先予排除
      ，惟若當事人已放棄詰問或未聲明異議，基於證據資料愈
      豐富，愈有助於真實發現之理念，且強化言詞辯論主義，
      法院自可承認該傳聞證據例外擁有證據能力。下列引用證
      人癸○○等人於警詢中之陳述，雖均係被告以外之人於審
      判外之陳述，性質上屬傳聞證據，惟經檢察官及被告同意
      作為證據，又本院審酌該言詞陳述作成時之客觀條件及環
      境，認渠等並無受脅迫、利誘或詐欺或其他不法之情狀，
      足認為得為本案之證據，依刑事訴訟法第159 條之5 之規
      定，有證據能力。
二、上開犯罪事實，業據被告寅○○迭於警詢、偵查中及本院審
    理時坦承不諱，且經證人即被害人癸○○於96年12月20日、
    卯○○於96年12月21日、己○○○於97年1 月16日、丁○○
    （即黃興裘之夫）於97年1 月16日、庚○○於97年1 月17日
    、乙○○於97年1 月20日、戊○○於97年1 月22日、甲○○
    於97年1 月23日、子○○於97年1 月23日、辛○○於97年1
    月23日、丑○○於97年1 月23日、丙○○於97年1 月23日、
    壬○○於97年1 月24日警詢中指述明確，及據證人癸○○、
    卯○○、己○○○、黃興裘、丁○○、庚○○、乙○○、戊○○、甲○○、子○○、丑○○於97年2 月27日偵查中結證
    屬實，復有現場照片共22幀在卷可稽，足徵被告之自白確與
    事實相符，堪以採信。本件事證明確，被告上開犯行均堪認
    定，應依法論科。
三、核被告寅○○所為，均係犯刑法第320 條第1 項普通竊盜罪
    。被告先後所犯如附表所示之竊盜犯行，犯意各別、行為互
    殊，應予分論併罰。又被告於有偵查權限之機關及公務員發
    覺其犯如附表編號1 至13所示之竊盜犯行前，即向如附表所
    示之警員坦承有為此部分竊盜犯行，並自願接受裁判之事實
    ，有被告於96年11月18日、97年1 月9 日、97年1 月16日、
    97年1 月17日、97年1 月22日警詢筆錄各1 份在卷可參，且
    如附表編號1 至13所示之被害人癸○○等人在被告供承此部
    分犯行前均未曾向警局報案，亦有前揭被害人癸○○等人之
    警詢筆錄附卷可佐，核屬對於未發覺之罪自首而接受裁判，
    茲依刑法第62條前段規定減輕其刑。再被告前於93年間，因
    竊盜案件，經本院以94年度易字第164 號判決判處有期徒刑
    8 月，嗣經臺灣高等法院臺中分院以94年度上易字第509 號
    判決駁回上訴確定，而於96年3 月27日縮刑期滿執行完畢，
    此有臺灣彰化地方法院檢察署刑案資料查註紀錄表、臺灣高
    等法院被告前案紀錄表等件在卷可稽，其於有期徒刑執行完
    畢後，5 年內故意再犯本件有期徒刑以上之罪，均為累犯，
    應分別依刑法第47條第1 項之規定加重其刑，並依法先加重
    後減輕之。爰審酌被告有多項前科、素行不佳，不思以正當
    工作謀生，恣意侵害他人之財產權，並考量其犯後能主動坦
    承犯行之態度，暨其智識程度、犯罪動機、手段、所竊財物
    價值等一切情狀，分別量處如主文所示之刑，並定其應執行
    之刑，以示懲儆。另按保安處分係對受處分人將來之危險性
    所為拘束其身體、自由等之處置，以達教化與治療之目的，
    為刑罰之補充制度，本諸法治國家保障人權之原理及刑法之
    保護作用，其法律規定之內容，應受比例原則之規範，使保
    安處分之宣告，與行為人所為行為之嚴重性、行為人所表現
    之危險性，及對於行為人未來行為之期待性相當，司法院大
    法官會議釋字第471 號解釋文闡述至明。觀諸被告於本案中
    之竊盜犯行，其所竊得財物之價值及其均以徒手竊盜之手法
    ，本院認其行為表現之嚴重性、危險性應非達於無可容忍之
    程度。雖被告先前已有財產犯罪之紀錄，且於前案執行完畢
    後再次蹈犯刑章，然此情節已為本院量刑時予以審酌，詳如
    前述，且經由本案有期徒刑之適當執行後，尚非全然不能對
    其產生矯正策勵之影響。準此，本院認被告尚無宣告強制工
    作之必要，附此敘明。
據上論斷，應依刑事訴訟法第299 條第1 項前段，刑法第320 條
第1 項、第47條第1 項、第62條前段、第51條第5 款，刑法施行
法第1 條之1 ，判決如主文。
本案經檢察官黃淑媛到庭執行職務。
中    華    民    國    97    年    5     月    7    日
                  刑事第一庭          法  官  郭麗萍
以上正本證明與原本無異。
如不服本判決，應於判決送達後10日內，向本院提出上訴書狀，
上訴書狀應「敘述具體上訴理由」，並按他造當事人之人數附繕
本。「切勿逕送上級法院」。
告訴人或被害人對於判決如有不服具備理由請求檢察官上訴者，
其上訴期間之計算係以檢察官收受判決正本之日期為準。
中    華    民    國    97    年    5     月    8    日
                                      書記官  張子涵
附錄本案論罪科刑法條全文：
中華民國刑法第320條
（普通竊盜罪、竊佔罪）
意圖為自己或第三人不法之所有，而竊取他人之動產者，為竊盜
罪，處 5 年以下有期徒刑、拘役或 5 百元以下罰金。
意圖為自己或第三人不法之利益，而竊佔他人之不動產者，依前
項之規定處斷。
前二項之未遂犯罰之。
附表：
┌──┬─────┬──────┬───┬─────┬────────┬──────┐
│編號│犯罪時間  │犯罪地點    │被害人│ 竊得物品 │查獲情形（自首）│應處罪刑    │
│    │          │            │      │（新臺幣）│                │            │
├──┼─────┼──────┼───┼─────┼────────┼──────┤
│1   │96年10月29│彰化縣員林鎮│癸○○│2600元    │96年11月18日，被│寅○○竊盜，│
│    │日上午10時│中山路187巷 │      │          │告在犯罪偵查機關│累犯，處有期│
│    │許        │37弄4 號    │      │          │未發覺前，主動前│徒刑伍月。  │
│    │          │            │      │          │往彰化縣警察局田│            │
│    │          │            │      │          │中分局偵查隊向警│            │
│    │          │            │      │          │員許勝棟等人坦承│            │
│    │          │            │      │          │犯行，自首而接受│            │
│    │          │            │      │          │裁判。          │            │
├──┼─────┼──────┼───┼─────┼────────┼──────┤
│2   │96年11月6 │彰化縣田中鎮│卯○○│15000 元、│96年11月18日，被│寅○○竊盜，│
│    │日下午3時 │山腳路3段570│      │美金100 元│告在犯罪偵查機關│累犯，處有期│
│    │許        │巷119號     │      │          │未發覺前，主動前│徒刑伍月。  │
│    │          │            │      │          │往彰化縣警察局田│            │
│    │          │            │      │          │中分局偵查隊向警│            │
│    │          │            │      │          │員許勝棟等人坦承│            │
│    │          │            │      │          │犯行，自首而接受│            │
│    │          │            │      │          │裁判。          │            │
├──┼─────┼──────┼───┼─────┼────────┼──────┤
│3   │96年11月29│彰化縣社頭鄉│丙○○│900元     │97年1 月22日，被│寅○○竊盜，│
│    │日下午5 時│社頭村光明巷│      │          │告在犯罪偵查機關│累犯，處有期│
│    │30分許    │32弄5號     │      │          │未發覺前，主動向│徒刑伍月。  │
│    │          │            │      │          │彰化縣警察局田中│            │
│    │          │            │      │          │分局偵查隊警員許│            │
│    │          │            │      │          │勝棟等人坦承犯行│            │
│    │          │            │      │          │，自首而接受裁判│            │
│    │          │            │      │          │。              │            │
├──┼─────┼──────┼───┼─────┼────────┼──────┤
│4   │96年12月2 │彰化縣社頭鄉│乙○○│約20000元 │97年1 月16日，被│寅○○竊盜，│
│    │日上午11時│社斗路一段  │      │          │告在犯罪偵查機關│累犯，處有期│
│    │10分許    │332 之12號  │      │          │未發覺前，主動向│徒刑伍月。  │
│    │          │            │      │          │彰化縣警察局田中│            │
│    │          │            │      │          │分局社頭分駐所警│            │
│    │          │            │      │          │員劉信岳等人坦承│            │
│    │          │            │      │          │犯行，自首而接受│            │
│    │          │            │      │          │裁判。          │            │
├──┼─────┼──────┼───┼─────┼────────┼──────┤
│5   │96年12月2 │彰化縣社頭鄉│丑○○│約3000元  │97年1 月22日，被│寅○○竊盜，│
│    │日下午1時 │美雅村員集路│      │          │告在犯罪偵查機關│累犯，處有期│
│    │許        │一段722號   │      │          │未發覺前，主動向│徒刑伍月。  │
│    │          │            │      │          │彰化縣警察局田中│            │
│    │          │            │      │          │分局偵查隊警員許│            │
│    │          │            │      │          │勝棟等人坦承犯行│            │
│    │          │            │      │          │，自首而接受裁判│            │
│    │          │            │      │          │。              │            │
├──┼─────┼──────┼───┼─────┼────────┼──────┤
│6   │96年12月5 │彰化縣社頭鄉│黃興裘│500元     │97年1 月9 日，被│寅○○竊盜，│
│    │日上午10時│廣興村仁愛二│      │          │告在犯罪偵查機關│累犯，處有期│
│    │許        │路12號      │      │          │未發覺前，主動向│徒刑伍月。  │
│    │          │            │      │          │彰化縣警察局田中│            │
│    │          │            │      │          │分局朝興派出所警│            │
│    │          │            │      │          │員蕭俊彥等人坦承│            │
│    │          │            │      │          │犯行，自首而接受│            │
│    │          │            │      │          │裁判。          │            │
├──┼─────┼──────┼───┼─────┼────────┼──────┤
│7   │96年12月12│彰化縣社頭鄉│陳蕭秀│6000元    │97年1 月9 日，被│寅○○竊盜，│
│    │日上午9 時│山湖村鴻門巷│蘭    │          │告在犯罪偵查機關│累犯，處有期│
│    │30分許    │10號        │      │          │未發覺前，主動向│徒刑伍月。  │
│    │          │            │      │          │彰化縣警察局田中│            │
│    │          │            │      │          │分局朝興派出所警│            │
│    │          │            │      │          │員蕭俊彥等人坦承│            │
│    │          │            │      │          │犯行，自首而接受│            │
│    │          │            │      │          │裁判。          │            │
├──┼─────┼──────┼───┼─────┼────────┼──────┤
│8   │96年12月中│彰化縣社頭鄉│甲○○│1500元    │97年1 月17日，被│寅○○竊盜，│
│    │旬某日8時 │社頭村員集路│      │          │告在犯罪偵查機關│累犯，處有期│
│    │許        │二段606 號  │      │          │未發覺前，主動向│徒刑伍月。  │
│    │          │            │      │          │彰化縣警察局田中│            │
│    │          │            │      │          │分局偵查隊警員許│            │
│    │          │            │      │          │榮吉等人坦承犯行│            │
│    │          │            │      │          │，自首而接受裁判│            │
│    │          │            │      │          │。              │            │
├──┼─────┼──────┼───┼─────┼────────┼──────┤
│9   │96年12月29│彰化縣社頭鄉│庚○○│3000元    │97年1 月16日，被│寅○○竊盜，│
│    │日上午10時│清水村清興路│      │          │告在犯罪偵查機關│累犯，處有期│
│    │20分許    │56號        │      │          │未發覺前，主動向│徒刑伍月。  │
│    │          │            │      │          │彰化縣警察局田中│            │
│    │          │            │      │          │分局社頭分駐所警│            │
│    │          │            │      │          │員劉信岳等人坦承│            │
│    │          │            │      │          │犯行，自首而接受│            │
│    │          │            │      │          │裁判。          │            │
├──┼─────┼──────┼───┼─────┼────────┼──────┤
│10  │97年1 月3 │彰化縣田中鎮│戊○○│約5000元至│97年1 月16日，被│寅○○竊盜，│
│    │日上午10時│山腳路四段  │      │6000元    │告在犯罪偵查機關│累犯，處有期│
│    │許        │188 巷93 號 │      │          │未發覺前，主動向│徒刑伍月。  │
│    │          │            │      │          │彰化縣警察局田中│            │
│    │          │            │      │          │分局社頭分駐所警│            │
│    │          │            │      │          │員劉信岳等人坦承│            │
│    │          │            │      │          │犯行，自首而接受│            │
│    │          │            │      │          │裁判。          │            │
├──┼─────┼──────┼───┼─────┼────────┼──────┤
│11  │97年1 月7 │彰化縣社頭鄉│辛○○│2000元    │97年1 月17日，被│寅○○竊盜，│
│    │日下午2時 │山湖村清興路│      │          │告在犯罪偵查機關│累犯，處有期│
│    │許        │107 號      │      │          │未發覺前，主動向│徒刑伍月。  │
│    │          │            │      │          │彰化縣警察局田中│            │
│    │          │            │      │          │分局偵查隊警員許│            │
│    │          │            │      │          │榮吉等人坦承犯行│            │
│    │          │            │      │          │，自首而接受裁判│            │
│    │          │            │      │          │。              │            │
├──┼─────┼──────┼───┼─────┼────────┼──────┤
│12  │97年1 月14│彰化縣田中鎮│子○○│500元     │97年1 月17日，被│寅○○竊盜，│
│    │日下午1 時│和平路97 號 │      │          │告在犯罪偵查機關│累犯，處有期│
│    │許        │            │      │          │未發覺前，主動向│徒刑伍月。  │
│    │          │            │      │          │彰化縣警察局田中│            │
│    │          │            │      │          │分局偵查隊警員許│            │
│    │          │            │      │          │榮吉等人坦承犯行│            │
│    │          │            │      │          │，自首而接受裁判│            │
│    │          │            │      │          │。              │            │
├──┼─────┼──────┼───┼─────┼────────┼──────┤
│13  │97年1 月20│彰化縣社頭鄉│壬○○│5500元    │97年1 月22日，被│寅○○竊盜，│
│    │日下午2 時│橋頭村中山路│      │          │告在犯罪偵查機關│累犯，處有期│
│    │30分許    │三段319 巷45│      │          │未發覺前，主動向│徒刑伍月。  │
│    │          │號          │      │          │彰化縣警察局田中│            │
│    │          │            │      │          │分局偵查隊警員許│            │
│    │          │            │      │          │勝棟等人坦承犯行│            │
│    │          │            │      │          │，自首而接受裁判│            │
│    │          │            │      │          │。              │            │
└──┴─────┴──────┴───┴─────┴────────┴──────┘


司法院資訊處製作；財團法人民間司法改革基金會備份。
